【裁判字號】    89,易,1634
【裁判日期】    891018
【裁判案由】    恐嚇
【裁判全文】
臺灣臺南地方法院刑事判決                        八十九年度易字第一六三四號
    公  訴  人  臺灣台南地方法院檢察署檢察官
    被      告  乙○○
右列被告因恐嚇案件，經檢察官提起公訴（八十九年度偵字第四三四三號），本院判
決如左：
    主      文
乙○○以加害生命、身體之事，恐嚇他人致生危害於安全，累犯，處有期徒刑月，
如易科罰金以參佰元折算壹日。
扣案之牛排刀壹支、尖鑽壹支及鐵棍壹支均沒收。
    事      實
一、乙○○於民國（下同）八十三年間，因違反肅清煙毒條例案件，經本院判處有期
    徒刑三年四月確定，並於八十八年三月五日縮刑期滿執行完畢，猶不知謹言慎行
    ，復僅因與其兄甲○○有口角爭執，竟於八十九年三月二十八日晚間十一時五十
    分許，持牛排刀、尖鑽及鐵棍各乙支等足以傷害人之生命、身體之物，先以鐵棒
    擊破甲○○位在台南縣下營鄉中營村中營一一七一號住所之窗戶（毀損部分業據
    被害人於偵查中撤回告訴），無故侵入甲○○前開住所內（無故侵入住宅部分業
    據被害人於偵查中撤回告訴），並對甲○○揚言要殺死伊全家人等加害生命、身
    體之言詞，恐嚇甲○○，並致其心生畏懼。嗣經甲○○以電話報警，經警於同年
    月次日凌晨零時許前往處理，發現乙○○自甲○○住所窗戶跳出後當場逮捕，並
    扣得其所有之鐵棒、牛排刀及尖鑽各乙支等物。
二、案經臺南縣警察局麻豆分局報請台灣台南地方法院檢察署檢察官偵查起訴。
    理      由
一、訊據被告乙○○矢口否認右揭犯行，辯稱：伊當日有喝點酒，根本不知發生何事
    ，是警員逕自到伊住處將其喚醒後而把他帶到派出所去。而且伊嗣後也未曾就本
    案到台灣台南地方法院檢察署接受檢察官之偵訊云云，惟查，右揭事實業據證人
    即被告之兄甲○○於警訊時指述綦詳，且證人即到場執行職務之警員洪天財於本
    院審理時亦結稱：「我是第一個趕到現場，被告是從他大哥屋內的窗戶跳出來，
    窗戶已被打破，他手上握有牛排刀、鐵棍、尖鑽等物，我要他放下來他不肯，所
    以我就請其他警員來協助，又我當時是據報說乙○○又鬧事了，才趕過去，他們
    兄弟間經常有紛爭，後來帶到警局去做筆錄之後，甲○○有提到乙○○有向他恐
    嚇的事情。：：當我跟其他警員將被告制服後就帶回警局訊問，當時被告有喝了
    一點酒，精神狀態還很清楚，但說話避重就輕。」等語（見本院八十九年十月四
    日審判筆錄），亦核與現場照片二張所示情形相符，自堪採信。況被告以現行犯
    經警移送台灣台南地方法院檢察署檢察官偵辦時，檢察官訊其為何持鐵棍等物，
    被告卻回稱：因其兄罵他，所以伊就拿鐵棍打破他家玻璃等語（見偵查卷第十一
    頁背面），乃被告經本院通緝到案後，卻一概否認前揭供述情節，甚至否認曾經
    檢察官偵訊，益徵其推諉卸責之情。再者，被告侵入甲○○住所內時，尚手持牛
    排刀、尖鑽、鐵棍各乙支等物，亦有前開物品扣案可證，設若被告無以加害生命
    、身體之言詞恐嚇甲○○，則甲○○又何以立即報警請求協助？可見被告之恐嚇
    言詞再輔以其手持物品，已足使甲○○心生畏懼，且對自身的安全產生疑慮，乃
    被告仍逕以前詞置辯，要屬飾卸之詞，洵無足取。故本件事證明確，被告犯行堪
    以認定，應依法論科。
二、核被告乙○○以加害生命、身體之事，恐嚇他人，致生危害於安全，所為係犯刑
    法第三百零五條之罪。又被告前於八十三年間，因違反肅清煙毒條例案件，經本
    院判處有期徒刑三年四月確定，並於八十八年三月五日縮刑期滿執行完畢等情，
    有台灣台南地方法院檢察署刑案資料查註紀錄表及台灣高等法院被告全國前案紀
    錄表各乙份在卷可按，其於五年之內再犯本件有期徒刑以上之罪，為累犯，應依
    法加重其刑。爰審酌被告素行不佳，本案復通緝到案，併其犯罪之動機、目的、
    手段、所造成危害、犯罪後雖未坦承犯行，惟其兄甲○○已於檢察官偵訊時表明
    願意寬恕等一切情狀，量處如主文所示之刑，並諭知易科罰金之折算標準，以資
    懲儆。至扣案之牛排刀、尖鑽及鐵棍各一支等物，係被告供犯罪所用之物，且為
    其所有，亦經被告供明在卷，故爰依刑法第三十八條第一項第二款支規定併予宣
    告沒收。
據上論斷，應依刑事訴訟法第二百九十九條第一項前段，刑法第三百零五條、第四十
七條、第四十一條，罰金罰鍰提高標準條例第一條前段、第二條，判決如主文。
本案經檢察官黃朝貴到庭執行職務。
中      華      民      國    八十九    年      十      月     十八     日
                                  臺灣臺南地方法院刑事第二庭
                                          法  官  林彥君
右正本證明與原本無異。
如不服本判決，應於判決送達後十日內，向本院提出上訴狀。
                                          書記官  陳瑞鈴
中     華      民      國    八十九     年     十       月     十八     日
附錄本案論罪科刑法條全文：
刑法第三百零五條：以加害生命、身體、自由、名譽、財產之事，恐嚇他人，致生危
                  害於安全者，處二年以下有期徒刑、拘役或三百元以下罰金。


司法院資訊處製作；財團法人民間司法改革基金會備份。
